臺灣臺中地方法院刑事判決　　　　　　　　　　　　　九十一年度交易字第八三號
　　公　訴　人　臺灣台中地方法院檢察署檢察官
　　被　　　告　甲○○
右列被告因過失致人於死等案件，經檢察官聲請簡易判決處刑（九十年度偵字第二０
一一七二號），本院沙鹿簡易庭認不宜以簡易判決處刑（九十一年度沙交簡字第二八
號），改依通常程序審理，本院判決如左：
，本院判決如左：
    主  文
甲○○因過失致人於死，處有期徒刑拾月。緩刑年。
    事  實
一、甲○○於民國九十年六月二十五日十五時十分許，駕駛車牌ＷＪ—五一九號自用
    小客車附載洪嘉慶，沿臺中縣大甲鎮○○路由南往北方向行駛，本應注意車輛行
    駛時，駕駛人應注意車前狀況，隨時採取必要之安全措施。汽車行駛至交岔路口
    ，轉彎車應讓直行車先行。但直行車尚未進入交岔路口，而轉彎車已達中心處開
    始轉彎，直行車應讓轉彎車先行。而依當時情形，又無不能注意之情事，竟疏於
    注意，於行經大甲鎮○○路與臨江路交岔路口前，見正前方有等待左轉之車輛，
    竟任意變換車道由內側車駛往中間車道欲超越前車，貿然駛入上揭交岔路口，適
    遇陳振崇駕駛車號ＰＺ｜七六五二號自用小客貨車，附載其雙親丙○○及乙○○○，由大甲鎮○○路由北往南方向，駛至前述交岔路口左轉正往臨江路由東往西
    方向前進中，甲○○不慎撞上陳振崇所駕駛小客貨右方中間車身，致使丙○○受
    右側鎖骨骨折、右側第二、四、五、六、七、八肋骨折等傷害。乙○○○受有右
    額裂傷十×五公分、胸部挫傷、背部挫傷、右下肢挫傷及右耳瘀傷等傷害（此部
    分均經撤回告訴）。陳振崇則受頸椎骨折等傷害，經送醫不治身亡。甲○○於車
    禍發生後，即於該管公務員發覺前，除以電話報警處理外，並向處理車禍現場員
    警洪聖軒自首。
二、案經陳振崇之妻丁○○委由林基豐律師訴請及台灣灣台中地方法院檢察署檢察官
    相驗後自動檢舉偵查後向本院聲請簡易判決處刑，經本院沙鹿簡易庭認不宜以簡
    易判決處刑，改依通常程序審理。
    理  由
一、右開事實，業據被告坦承不諱，核與告訴人丁○○指訴情節及被告及證人洪嘉慶
    於警訊中所證述各節相符，並有道路交通事故調查報告表、診斷證明書及現場照
    片附卷可稽。另本件車禍被害人陳振崇因此受傷送醫不治死亡，亦經公訴人督同
    檢驗員相驗屬實，製有相驗筆錄、相驗屍體證明書、驗斷書在卷可憑。按駕駛人
    應注意車前狀況，隨時採取必要安全措施。汽車行駛至交岔路口，轉彎車應讓直
    行車先行。但直行車尚未進入交岔路口，而轉彎車已達中心處開始轉彎，直行車
    應讓轉彎車先行。交通安全規則第九十三條第一項第一款及同規則第一百零二條
    第六款分別定有明文。被告駕車自應注意上述道路交通安全規定。又依附卷之交
    通事故調查報告表所載，本件肇事時、地之天候、路況皆良好。則肇事彼時，被
    告亦無不能注意之情事。渠竟疏未注意及此，未注意車前狀況並讓駛至交岔路中
    心之被害人陳振崇所駕駛轉彎車先行，致被害人陳振崇因本件車禍，受有頸椎骨
    折及頸部外傷等傷害致死。可證被告之駕車失當行為，顯有過失且其過失肇事行
    為，與被害人陳振崇之死亡結果間，自具有相當因果關係。此外，本件車禍經送
    請臺灣省臺中縣市區車輛行車事故鑑定委員會鑑定，據該會九十年十月二十五日
    中縣鑑字第九○○四九四號函之鑑定意見書，亦認甲○○駕駛自小客車行經交岔
    路口未注意車前狀況，任意變換車道撞上先駛入路口內左轉之陳車，為肇事原因
    。有上開函件附於偵卷為憑。被告之犯行，堪已認定。
二、核被告甲○○所為係犯刑法第二百七十六條第一項過失致死之罪。另被告於車禍
    發生後，即於該管公務員發覺前，向處理員警自首犯罪乙節，業據處理現場員警
    洪聖軒於偵查中證稱無訛，應依刑法第六十二條前段，減輕其刑。爰審酌被告過
    失程度之輕重、被告肇事後態度、及肇事後被告已與被害人家屬達成民事和解（
    參卷附調解筆錄）並賠償損害等一切情狀，量處如主文所示之刑。又查被告前未
    曾受有期徒刑以上刑之宣告，有台灣台中地方法院檢察署刑案資料查註紀錄表在
    卷可按。被告因過失致犯本罪，其經此教訓，當知謹慎而無再犯之虞，本院認所
    宣告之刑，以暫不執行為宜，爰併宣告緩刑三年，以勵自新。
三、公訴意旨另認被告甲○○因本件車禍同時肇致被害人丙○○、乙○○○受傷部分
    ，雖起訴書漏未記載起訴法條（應為刑法第二百八十四條第一項前段之過失傷害
    罪），惟此部分之事實既已載於犯罪事實並經被害人合法告訴，應為有起訴，而
    過失傷害罪為告訴乃論之罪，告訴人依法得於第一審辯終結前撤回其告訴。而本
    件告訴人丙○○、乙○○○業於第一審辯論終結前，分別當庭或具狀撤回其告訴
    ；又被告所犯本件過失致死罪及過失傷害罪，為一個過失行為觸犯三罪名，為想
    像競合犯，係裁判上一罪，被告既因過失致死罪而經本院判處罪刑已如前述，被
    告過失傷害部分爰不另為不受理之判決，附此敘明。
據上論斷，應依刑事訴訟法第四百五十二條、第二百九十九條第一項前段、刑法第二
百七十六條第一項、第六十二條前段、第七十四條第一款，罰金罰鍰提高標準條例第
一條前段，判決如主文。
中      華      民      國      九十一      年    三    月    二十九    日
                                        法  官    王  靜  秋
右正本證明與原本無異。
如不服本判決，應於送達後十日內向本院提出上訴狀（須附繕本），上訴於台灣高等
法院台中分院。
                                        書記官
中      華      民      國      九十一      年    三    月    二十九    日
附錄論罪科刑法條
刑法第二百七十六條第一項
    因過失致人於死者，處二年以下有期徒刑、拘役或二千元以下罰金。
